【裁判字號】    95,簡上,13
【裁判日期】    951127
【裁判案由】    竊盜
【裁判全文】
臺灣澎湖地方法院刑事判決              95年度簡上字第13號
    上  訴  人
    即  被  告  丙○
                乙○○
    共      同
    選任辯護人  許文贊律師
上列被告因竊盜案件，上訴人不服本院馬公簡易庭95年度馬簡字
第101號第一審判決（聲請簡易判決處刑書案號：95年度偵字第
342號），提起上訴，本院合議庭為第二審判決如下：
    主    文
上訴駁回。
    事實及理由
一、本件犯罪事實、證據及應適用之法條，均引用檢察官簡易判
    決處刑書及第一審簡易判決書之記載。
二、按被告以外之人於檢察事務官、司法警察官或司法警察調查
    中所為之陳述，與審判中不符時，其先前之陳述具有較可信
    之特別情況，且為證明犯罪事實存否所必要者，得為證據，
    刑事訴訟法第159條之2定有明文。本件證人戊○○、甲○○
    於警詢時已詳就被告2人於何時、地、如何指揮相關人等自
    航道旁從海中採取海砂等一一述明（警卷15-20，21-28頁）
    ，嗣於審判中另為不同之供述，陳稱：係挖取被告所有堆積
    於鳥型地標旁之舊砂，惟戊○○、甲○○於95年4月23日被
    查獲從事採取砂石行為，旋於該日接受警方詢問，該警詢筆
    錄係在渠2人甫被查獲之際接續製作，對其有猝不及辯之心
    理壓力，吐露實情之機會甚高，且其均係被告僱用之員工，
    信賴關係至深，偏袒迴護被告猶恐不及，並無設詞陷害之理
    ，是其時所為之供述，當屬實在，反之其經一段時日嗣於95
    年11月13日在本院審理中之供述，衡情極有可能因被告已施
    以壓力而有所污染，是以相較之下，渠等2人於警詢時之供
    述顯較審理時之供述具有較可信之特別情況，且為證明犯罪
    事實存否所必要，應有證據能力。
三、證人戊○○、甲○○已於警詢中明確供稱：扣案砂石係從鳥
    嶼的漁港航道旁從海中挖採而來等語（警卷第16、23頁），
    並劃圖分別標示出被告堆積舊砂處與採挖新砂處（警卷18、
    25頁），被告確有盜採砂石之犯行，堪以認定。被告辯稱：
    未盜採海中砂石，係搬運堆積在鳥型地標旁之舊砂云云，要
    屬卸責之詞，不足採信。
四、查被告犯後飾詞狡辯，毫無悔意，委無足取，原審因之適用
    刑法第2條第1項、第320條第1項、第28條、修正前刑法第56
    條、第41條第1項前段、修正前罰金罰鍰提高標準條例第2條
    、罰金罰鍰提高標準條例第1條前段之規定，量處被告丙○
    有期徒刑5月，被告乙○○拘役50日，並均諭知以銀元300元
    折算1日之易科罰金折算標準，認事用法，均無不當，量刑
    亦稱妥適，上訴人否認犯罪，請求撤銷原判決，為無理由，
    應予駁回。
五、依刑事訴訟法第454條第2項、第455條之1第1項、第3項、第
    373條、第368條，判決如主文。
本案經檢察官丁○○到庭執行職務。
中    華    民    國    95    年    11    月    27    日
                  刑事庭  審判長法  官  管安露
                                法  官  李宛玲
                                法  官  陳順輝
以上正本係照原本作成。
本判決不得上訴。
中    華    民    國    95    年    11    月    27    日
                                書記官  劉竹苞


司法院資訊處製作；財團法人民間司法改革基金會備份。
